【裁判字號】    99,聲,2518
【裁判日期】    990908
【裁判案由】    聲請具保停止羈押
【裁判全文】
臺灣高等法院刑事裁定                  99年度聲字第2518號
聲  請  人
即  被  告  甲○○
選任辯護人  扶助律師林心榆律師
上列聲請人即被告因本院99年度上訴字第1204號強盜案件，聲請
具保停止羈押，本院裁定如下：
    主  文
聲請駁回。
    理  由
一、本件聲請人即被告甲○○因涉犯刑法第330條第1項加重強盜
    罪、第346條第1項、第2項恐嚇取財未遂罪，前經本院訊問
    後，認犯罪嫌疑重大，有刑事訴訟法第101條第1項第1款、
    第3款情形，非予羈押，顯難進行審判及執行程序，於民國
    99年3月31日開始執行羈押，嗣認為有繼續羈押之必要，延
    長羈押，並於99年8月26日裁定，自99年9月1日延長羈押2月
    在案。
二、聲請意旨略以：被告已遭羈押長達13個月，且本案業經審結
    ，而被告亦有家庭及固定居住所，已無非予羈押，顯難進行
    審判及執行之情形，自無羈押之必要性，為此請求具保停止
    羈押等語。
三、按依刑事訴訟法第101條第1項第3款及第101條之2之規定，
    法官決定羈押被告之要件有四：犯罪嫌疑重大，有法定之羈
    押事由，有羈押之必要（即非予羈押，顯難進行追訴、審判
    或執行），無同法第114條不得羈押被告之情形。是被告縱
    符合同法第101條第1項第3款之羈押事由，法官仍須就犯罪
    嫌疑是否重大、有無羈押必要、有無不得羈押之情形予以審
    酌，非謂一符合該款規定之羈押事由，即得予以羈押，此固
    經司法院大法官釋字第665號解釋釋明在案。惟羈押之目的
    ，除在於確保刑事偵查、審判程序之完成外，亦有確保刑罰
    執行之目的，或預防反覆實施特定犯罪，且聲請停止羈押，
    除有刑事訴訟法第114條各款所列情形之一不得駁回者外，
    被告有無羈押之必要，法院自得就具體個案情節予以斟酌決
    定，如就客觀情事觀察，法院許可羈押之裁定在目的與手段
    間之衡量並無明顯違反比例原則情形，即無違法或不當可言
    。又憲法保障人民身體自由之意旨，被告犯上開重罪條款且
    嫌疑重大者，仍應有相當理由認為其有逃亡之虞，法院為確
    保追訴、審判或執行程序之順利進行，此際予以羈押，係屬
    維持刑事司法權有效行使之最後必要手段。倘以重罪常伴有
    逃亡之高度可能性，為脫免刑責及受罰之人性本質，一般正
    常之人，依其合理判斷，可認為該犯重罪嫌疑重大之人具有
    逃亡之相當或然率存在，即已該當相當理由之認定標準，不
    以達到充分可信或確定程度為必要。且其認定，固不得憑空
    臆測，但不以絕對客觀之具體事實為限，若有某些跡象或情
    況作為基礎，即無不可（最高法院98年台抗字第668 號裁定
    參照）。次按羈押之必要與否，應按照訴訟進行程度及其他
    一切情事，由事實審法院斟酌認定，聲請停止羈押，除有同
    法第114條各款所列情形之一不得駁回者外，准許與否，該
    管法院有自由裁量之權（最高法院56年度台抗字第67 號裁
    定要旨參照）。
四、經查：
（一）本院認原審以被告係犯刑法第330條第1項之加重強盜罪及
      恐嚇取財未遂罪，就加重強盜罪部分判處有期徒刑7年2月
      、恐嚇取財未遂罪部分判處有期徒刑6月，應執行有期徒
      刑7年6月，被告提起上訴，經本院審理終結，於99年8 月
      26日以被告上訴無理由駁回上訴在案，有本院99年度上訴
      字第1204號刑事判決1份在卷可稽，足認被告犯罪嫌疑重
      大。
（二）被告所犯上開加重強盜罪，係屬最輕本刑為5年以上有期
      徒刑之重罪，且屬得上訴第三審案件，目前尚未確定，復
      有後續審判及執行程序尚待進行，為確保審判之順利進行
      、日後刑之執行，實有繼續羈押必要。又被告曾於93年間
      因妨害自由案件，經本院判處有期徒刑1年6月，減有期徒
      刑9月，被告不服，上訴最高法院，經最高法院撤銷原判
      決發回更審，現由本院另案審理中，有本院被告前案紀錄
      表1份在卷足稽，詎被告猶不知自我警惕，因得知被害人
      蔡連容曾擔任六合彩組頭獲利頗豐，而認有機可趁而萌生
      貪念，攜帶類似真槍之道具手槍，夥同共同被告巫思緯、
      鍾明峰，以強暴、脅迫之方式，結夥3人共同至被害人蔡
      連容店內強盜財物，不僅對造成被害人財物損失，更造成
      被害人身心難以彌補之傷害，危害社會治安甚鉅，足認被
      告對法律服從性甚低，倘若法院最後判決結果非其所預期
      之罪刑，尚難期待被告能服膺法院判決結果，其逃亡之誘
      因也隨之增加，堪認有事實足認被告有逃亡之虞，非予羈
      押難以確保審判、執行程序之順利進行，自有繼續羈押之
      必要。是被告辯稱本件已無羈押之必要云云，顯不足採信
      。再者，參酌被告所犯加重強盜等罪，犯罪情節重大，危
      害社會治安甚鉅，權衡國家刑事司法權之有效行使、社會
      秩序及公共利益、被告人身自由之私益及防禦權受限制之
      程度，認對被告維持羈押處分尚屬適當、必要，亦合乎比
      例原則。
（三）綜上所述，本院審酌全案卷證及被告上揭聲請理由各情，
      認前開羈押原因尚未消滅，並斟酌命該被告具保、責付或
      限制住居等侵害較小之手段，均不足以確保審判或執行程
      序之順利進行等情。是經本院審酌後，被告羈押原因既尚
      未消滅，其以上開理由聲請具保停止羈押，要屬無據，自
      難准許，應予駁回。
據上論斷，應依刑事訴訟法第220條，裁定如主文。
中    華    民    國    99    年    9    月    8      日
                刑事第十五庭  審判長法  官  沈宜生
                                    法  官  林明俊
                                    法  官  吳炳桂
以上正本證明與原本無異。
如不服本裁定，應於收受送達後五日內向本院提出抗告狀。
                                    書記官  洪雅蔓
中    華    民    國    99    年    9     月    10    日

司法院資訊處製作；財團法人民間司法改革基金會備份。
